Inventaris van de archieven van de Nederlandse Delegatie bij de Ronde Tafel Conferentie Indonesië, (1946) 1949-1950; Delegatie van de Voorlopige Federale Regering van Indonesië bij de Ronde Tafel Conferentie Indonesië, 1949
Nationaal Archief, Den Haag
Nederlandse Delegatie bij de Ronde Tafel Conferentie (RTC) Indonesië
Delegatie RTC Indonesië
1946-1950
merendeel 1949-1950
K23119
1.24 meter; 11 inventarisnummers.
Normale geschreven, getypte en gedrukte documenten, geen bijzondere handschriften.
Nationaal Archief, Den Haag
Ronde Tafel Conferentie / Delegatie van de Voorlopige Federale Regering
Ronde Tafel Conferentie / Nederlandse Delegatie
Op 23 Augustus 1949 vond in den Haag de opening plaats van de Ronde Tafel Conferentie die tot doel had een rechtvaardige en blijvende oplossing te vinden van het conflict met Indonesië en een route uit te zetten die zou leiden tot de overdracht van de souvereiniteit in overeenstemming met de Renville beginselen. Het archief bevat stukken betreffende Nederlandse delegatie aan deze conferentie, zoals o.a. correspondentie, inlichtingen en rapporten, politieke verslagen betreffende Java en Sumatra etc.
Archiefvorming
Geschiedenis van het archiefbeheer
De verwerving van het archief
Het archief is krachtens bepalingen van de Archiefwet overgebracht.
Inhoud en structuur van het archief
01.01.02; 2.10
Selectie en vernietiging
Van de stukken betreffende de werkzaamheden op conferentieniveau (A.A tm. F.F) is een groot deel afgezonderd voor vernietiging. Het gaat daarbij om gestencilde stukken die aan delegaties zijn toegezonden, en die ook in het archief van het secretariaat-generaal aanwezig zijn. Van het archief van de V.F.R. kwam na selectie ca. 90% voor vernietiging in aanmerking. Het gaat hier om gestencilde stukken die de V.F.R.- delegatie ontving van het secretariaat van de Nederlandse delegatie en die zich reeds in het archief van de Nederlandse delegatie bevinden. Na vernietiging bedraagt de omvang van het archief van de Nederlandse delegatie 1.2 m' en van het archief van de V.F.R. 0.1 m'.
Ordening van het archief
In deze plaatsingslijst is onderscheid gemaakt tussen het archief van de Nederlandse delegatie en dat van de delegatie van de Voorlopige Federale Regering van Indonesië (V.F.R.). de V.F.R. vertegenwoordigde de regering in Batavia en maakte als adviseur deel uit van de Nederlandse delegatie. De V.F.R. beschikte over een eigen secretariaat en vormde zelfstandig archief.
Het secretariaat van de Nederlandse delegatie maakte gebruik van een registratuurplan. Bijlage I geeft hiervan een overzicht, waarbij rubrieken alleen zijn opgenomen als daarvan nog stukken zijn aangetroffen. Bij de indeling van het archief maakte men onderscheid in stukken met betrekking tot het intern functioneren en de interne beraadslagingen van de Nederlandse delegatie (A tm. H) en stukken met betrekking tot de onderhandelingen op conferentieniveau en betreffende de wetsvoorbereiding (A.A tm. F.F). Het geheel is verder ingedeeld naar onderwerp en naar commissie. De organisatie en werkwijze van de Nederlandse delegatie kwam globaal overeen met die van de conferentie zelf, hetgeen ook uit de indeling blijkt. De stukken werden overeenkomstig dit registratuurplan in een agenda ingeschreven, van een kenmerk voorzien en per rubriek geordend. De ordening is in deze plaatsingslijst gehandhaafd en de rubriekskenmerken zijn bij de beschrijvingen vermeld. De beschrijvingen zijn in dezelfde volgorde geordend als de rubrieken in bijlage I. Met behulp van bijlage I dient men erop bedacht te zijn dat de indeling zowel op onderwerp als op commissie is gebaseerd en dat stukken zich op meer plaatsen kunnen bevinden. ook kunnen meer commissies zich met één onderwerp hebben beziggehouden. Daarnaast kan men natuurlijk zowel op delegatieniveau (A tm. H) als op conferentieniveau (A.A tm. F.F) stukken aantreffen over een bepaald onderwerp.
Aanwijzingen voor de gebruiker
Openbaarheidsbeperkingen
Volledig openbaar.
Materiële beperkingen
Aanvraaginstructie
Openbare archiefstukken kunnen online worden aangevraagd en gereserveerd. U kunt dit ook via de terminals in de studiezaal van het Nationaal Archief doen. Om te kunnen reserveren dient u de volgende stappen te volgen:
U maakt een profiel aan op www.gahetna.nl, en logt vervolgens in
Via de archiefinventaris (alleen de beschrijvingen met rode nummers) selecteert u het gewenste archiefstuk door op de knop 'Reserveren' te klikken
In het volgende scherm geeft u aan op welke dag u het archiefstuk wilt inzien
Indien u zich bevindt in de studiezaal en een tafelnummer heeft ontvangen kunt u dit nummer vermelden. Als u geen tafelnummer heeft kunt u tafelnummer 777 laten staan
Vervolgens bevestigt u uw reservering door deze te versturen.
Verwant materiaal
Beschikbaarheid van kopieën
Verwante archieven
Wat doel en werkwijze van de R.T.C. betreft, kan verwezen worden naar de inventaris van het secretariaat-generaal der R.T.C. (inv. 2.10.38, Inventaris van het archief van de Ronde Tafel Conferentie Indonesië, Den Haag 1984).
Beschrijving van de series en archiefbestanddelen
- HET ARCHIEF VAN DE NEDERLANDSE DELEGATIE, I.
  - WERKZAAMHEDEN OP DELEGATIENIVEAU, Ia.
    - Algemeen, A.
      - Doos 1., 1
        - Telegramwisseling tussen het ministerie van Overzeese Gebiedsdelen en de Hoge Vertegenwoordiger van de Kroon, resp. de Nederlandse delegatie in Indonesië betreffende de voorbereidingen tot de Ronde Tafel Conferentie. Afschriften. juli - oktober 1949., A.la; 1 omslag
        - Stukken betreffende de samenstelling en indeling van de Nederlandse delegatie. Juli - oktober 1949., A.lb; 1 omslag
        - Briefwisseling met in Indonesië gevestigde bedrijven en organisaties betreffende deelname aan de Ronde Tafel Conferentie. Juli - oktober 1949, A.lc; 1 omslag
        - Stukken betreffende de instelling en ontbinding van de Nederlandse delegatie. Augustus 1949 en april 1950, A.ld; 4 stukken
        - Stukken betreffende de benoeming van leden van de Nederlandse delegatie. Augustus - oktober 1949, A.1.1; 1 omslag
        - Stukken betreffende de benoeming en het ontslag van deskundigen bij de Nederlandse delegatie. Juli - oktober 1949, A.1.21; 1 omslag
        - Stukken betreffende de samenstelling van de delegatie van de Voorlopige Federale Regering van Indonesië. Augustus -september 1949, A.1.31; 1 omslag
        - Brief van A.H.C. Gieben, lid van de delegatie van de V.F.R., betreffende het opheffen van het secretariaat van zijn delegatie. 5 november 1949, A.1.31a; 1 stuk
        - Stukken betreffende het aanstellen van adviseurs voor Arabische en Chinese aangelegenheden bij de Nederlandse delegatie. Augustus - september 1949, A.l.32; 1 omslag
        - Stukken betreffende het deelnemen van vertegenwoordigers van de Nederlandse Antillen en Suriname aan de conferentie als adviseurs van de Nederlandse delegatie. Februari - oktober 1949, A.1.41; 1 omslag
        - Stukken betreffende het bijwonen van de Ronde Tafel Conferentie door het College van Negen Mannen. Juli - september 1949, A.l.5; 1 omslag
        - Stukken betreffende de benoeming van secretarissen voor resp. het secretariaat, de commissies en subcommissies van de Nederlandse delegatie. Augustus - september 1949, A.l.6; 1 omslag
        - Briefwisseling met de secretarissen van de commissies en sub-commissies van de Nederlandse delegatie betreffende het verspreiden van stukken. Augustus - oktober 1949, A.l.64; 1 omslag
        - Convocaties en kladverslagen van de vergaderingen van de Kleine Commissie van de Nederlandse delegatie. Augustus -oktober 1949, A.1.801a; 1 omslag
        - Verslag van de Inter Indonesische Conferentie met werkstukken van de Bijeenkomst Federaal Overleg betreffende de voorlopige staatsregeling voor de Verenigde Staten van Indonesië. Augustus 1949, A.1.801c; 1 pak
        - Verslag van de vergadering van Nederlandse delegatieleden in subcommissie 2 van de Commissie voor Financiële en Economische Aangelegenheden. Concept. 8 september 1949, A.l.82; 1 stuk
        - Stukken betreffende het aanwijzen van vertegenwoordigers in de Indo-Europese minderheidsgroep. Juli - oktober 1949, A.1.91b; 1 omslag
        - Stukken betreffende het instellen van een commissie uit de Nederlandse delegatie voor het onderhouden van kontakten met de Indo-Europese minderheidsgroep. Augustus - september 1949, A.1.91c; 1 omslag
        - Stukken betreffende de positie en belangenbehartiging van de Indo-Europese minderheidsgroep zowel bij de Ronde Tafel Conferentie als in de Nederlandse delegatie. Augustus -november 1949, A.1.91d; 1 omslag
      - Doos 2., 2
        - Stukken betreffende de toelating, samenstelling en standpunten van het Komité Ketatanegaraan Minahassa, Persa-toean Timoer Besar, de Twapro, de T.B.A.-gebieden op Sumatra en andere "Waardevolle Belangen". Juni - november 1949, A.1.10; 1 pak
        - Stukken betreffende het vaststellen van een reglement van orde voor de Nederlandse delegatie. Augustus 1949, A.2.0; 1 omslag
        - Convocaties, agenda's en verslagen van de vergaderingen van de Nederlandse delegatie; met bijlagen en presentielijsten. Augustus - november 1949, A.3; 1 omslag
        - Stukken betreffende de benoeming van C.L.W. Fock en A. van Nispen tot Pannerden tot kontaktpersonen met de Nederlandse delegatie voor W. Drees, minister-president. Augustus -september 1949, A.4a; 1 omslag
        - Stukken betreffende het toezenden van stukken aan de leden van de Indonesische Commissie van de Tweede Kamer. Augustus - september 1949, A.4b; 1 omslag
        - Adressenlijsten van de leden en deskundigen van de Nederlandse delegatie en van de Voorlopige Federale Regering van Indonesië; met opgaven van wijziging. Augustus - september 1949 en z.d., A.5; 1 omslag
        - Stukken betreffende de vergoeding van kosten aan leden en deskundigen van de Nederlandse delegatie. September -december 1949, A.6; 1 omslag
        - Nota betreffende de rechten van de mens en fundamentele vrijheden. Gestencild. juni 1948, A.8; 1 stuk
    - Staatkundige en staatsrechtelijke aangelegenheden, B.
      - Doos 3., 3
        - Stukken betreffende het opgaan van de subcommissie Zelfbeschikkingsrecht in subcommissie I, sectie A. "Nationaliteit en Burgerschap". Augustus 1949, B.O.11.Ia; 1 omslag
        - Stukken betreffende de nationaliteitswetgeving in verband met de souvereiniteitsoverdracht aan Indonesië. Oktober 1949, B.O.11.Ib; 1 omslag
        - Convocaties, agenda's en verslagen van de vergaderingen van subcommissie I, sectie A "Nationaliteit en Burgerschap". Gestencild. september - oktober 1949, B.O.11.Ie; 1 omslag
        - Concepten voor een ontwerp-overeenkomst inzake het zelfbeschikkingsrecht. Gestencild. augustus - september 1949, B.0.11.Ig; 3 stukken
        - Notities betreffende het door de Verenigde Naties te houden toezicht op de organisatie en handhaving van de uitoefening van het interne zelfbeschikkingsrecht. Gestencild. z.d., B.0.11.Ih; 3 stukken
        - Brief van F.E.J. van der Valk, secretaris van de Nederlandse delegatie, aan J.H. van Maarseveen, voorzitter van de Nederlandse delegatie, betreffende het zelfbeschikkingsrecht der volkeren; met een notitie van C.P.M. Romme betreffende de positie van de deelstaten in de R.I.S. September 1949, B.0.11.Ii; 2 stukken
        - Voorlopig verslag van de Nationaliteitscommissie (commissie Kollewijn) aan de ministers van Justitie en van Overzeese Gebiedsdelen betreffende de beginselen van toescheiding van Nederlandse onderdanen bij de souverei-niteitsoverdracht. Gestencild. juli 1949, B.0.11.IIa; 1 stuk
        - Stukken betreffende het regelen van nationaliteit en burgerschap, waaronder de overgangsregeling, het zelfbeschikkingsrecht, beginselen van toescheiding van staatsburgers, het optierecht en de overgangsovereenkomst, voorzover besproken in subcommissie I, sectie A "Nationaliteit en Burgerschap". Gestencild. augustus -oktober 1949, B.0.11.IId; 1 omslag
        - Stukken betreffende de toe te kennen nationaliteit aan Javaanse immigranten in Suriname bij souvereiniteits-overdracht van Indonesië. September - oktober 1949, B.0.11.IIk; 1 omslag
        - Stukken opgemaakt door H. van Santwijk als lid van subcommissie I, sectie A "Nationaliteit en Burgerschap". Afschriften. september - oktober 1949 en z.d., B.0.11.IIn; 5 stukken
        - Concepten voor een ontwerp-staatsregeling voor de Verenigde Staten van Indonesië. Gestencild. april - oktober 1949, B.O.11.III; 1 pak
        - Convocaties, agenda's en verslagen van de vergaderingen van subcommissie I, sectie B "Nieuw-Guinea", gedeeltelijk gehouden met de betreffende secties van de Indonesische delegaties. Gestencild. september - oktober 1949, B.0.12.Ib; 1 omslag
        - Internationale persberichten inzake Nieuw-Guinea. Augustus - november 1949, B.0.12.IIb; 1 omslag
        - Documentatie betreffende de geografie en bevolking van Nieuw-Guinea. 1946, 1949, B.0.12.IId; 1 omslag
        - Ambtelijke notitie waarin een juridische onderbouwing wordt gegeven van de opvatting dat Nederland gerechtigd is Nieuw-Guinea buiten de souvereiniteitsoverdracht te houden; met bijlagen., B.0.12.IIe; 3 stukken
      - Doos 4., 4
        - Rekesten, voornamelijk afkomstig van studenten en docenten aan Nederlandse universiteiten en hogescholen, tot behoud van Nieuw-Guinea binnen het Koninkrijksverband. Oktober 1949, B.0.12.III; 1 omslag
        - Stukken betreffende de toekomstige status van Nieuw-Guinea en in verband daarmee de vertegenwoordiging van Nieuw-Guinea op de Ronde Tafel Conferentie. Oktober -november 1949, B.0.12.IV; 1 pak
        - Telegram van J.H. van Maarseveen, minister van Overzeese Gebiedsdelen, aan A.H.J. Lovink, Hoge Vertegenwoordiger van de Kroon in Indonesië, betreffende de instelling van een aparte sectie voor het onderwerp Nieuw-Guinea. Afschrift. 27 augustus 1949, B.0.12.Vb; 1 stuk
        - Lijsten van in Nederland woonachtige deskundigen op het gebied van Nieuw-Guinea. Augustus en september 1949, B.0.12.Vc; 2 stukken
        - Ontwerpen van het "Besluit Bewind Nieuw-Guinea in Overgangstijd"; met bijlagen. Afschriften. 1948 en z.d., B.0.12.Vd; 1 omslag
        - Nota's betreffende de economische ontwikkeling van Nieuw-Guinea. Afschriften. maart, juli en oktober 1949, B.0. 12.VIb; 1 omslag
        - Ontwerp "Wet Bewindvoering Nieuw-Guinea"; met memorie van toelichting. Afschriften. november 1949, B.0.12.VIIa; 1 omslag
        - "Nota betreffende het civiel bestuur in Nieuw-Guinea"; met begeleidend schrijven. Afschriften. 18 november 1949, B.0.12.Vllb; 2 stukken
        - Voorontwerpen van een "Landsregeling Nieuw-Guinea". Afschriften. juli en oktober 1949, B.0.12.VIII; 1 omslag
        - Convocaties en verslagen van vergaderingen van subcommissie I, sectie C "Zelfbesturen". Gestencild. september -oktober 1949, B.0.13b; 1 omslag
      - Doos 5., 5
        - Stukken betreffende kontrakten met zelfbesturen, voor zover besproken in subcommissie I, sectie C "Zelfbesturen". Gestencild. augustus - oktober 1949, B.0.13c; 1 omslag
        - Korrespondentie betreffende kontrakten met zelfbesturen. Juli - oktober 1949, B.0.13d; 1 omslag
        - Stukken betreffende de positie van de Hoge Commissaris en van de Gedelegeerden van de Hoge Commissaris in de deelstaten. September 1949, B.0.2b; 4 stukken
        - Concepten voor een ontwerp Charter van Overdracht; met aanvullingen en wijzigingen. April - september 1949, B.0.2c; 1 omslag
        - Stukken betreffende de besprekingen van het ontwerp van een statuut Nederlands-Indonesische Unie in subcommissie II. Augustus - september 1949, B.0.2d; 1 omslag
        - Stukken afkomstig van H. van Santwijk, lid van de Nederlandse delegatie, betreffende het ontwerp statuut Nederlands-Indonesische Unie. Maart - augustus 1949, B.0.2e; 1 omslag
        - Stukken betreffende door Nederland te verlenen steun bij het instellen van een ministerie van Buitenlandse Zaken en van de Buitenlandse Dienst van de R.I.S. Oktober 1949, B.0.3b; 3 stukken
        - Convocaties en verslagen van vergaderingen van subcommissie III. Afdrukken. september 1949, B.0.3c; 3 stukken
        - Brief van C.W. baron van Boetzelaer, secretaris van subcommissie III, betreffende de gemeenschappelijke vertegenwoordiging door Nederland en Indonesië in het buitenland op economisch gebied; met bijlage. 22 september 1949, B.0.3d; 2 stukken
        - Stukken betreffende het vaststellen van een ontwerp Charter van Overdracht. September - oktober 1949, B.lc; 1 omslag
        - Korrespondentie betreffende het Statuut Nederlands-Indonesische Unie. September - oktober 1949, B.2; 1 omslag
        - Ontwerpen, wijzigingen en aanvullingen van een Statuut Nederlands-Indonesische Unie. Gestencild. maart - oktober 1949, B.2i; 1 pak
        - Verslagen van informele besprekingen tussen vertegenwoordigers van de drie delegaties betreffende de Nederlands-Indonesische Unie. Afschriften. september - oktober 1949, B.2k; 1 omslag
        - Stukken betreffende de ontwerp staatsregeling V.S.I., voorzover besproken door subcommissie I, sectie A "Nationaliteit en Burgerschap". Oktober - november 1949, B.3a; 1 omslag
        - Stukken betreffende de besprekingen over de ontwerp staatsregeling V.S.I. Oktober - november 1949, B.3b; 1 omslag
        - Ontwerpen, wijzigingen en aanvullingen van een overgangsregeling bij de souvereiniteitsoverdracht. Gestencild. april - oktober 1949, B.4; 1 omslag
        - Korrespondentie met Abul Mufachir Mohammed Heruningrat, pretendent-sultan van Bantam,betreffende zijn erkenning als sultan van Bantam. Augustus - oktober 1949, B.6.04; 1 omslag
    - Financieel-economische aangelegenheden, C.
      - Doos 6., 6
        - Nota's betreffende het treffen van voorzieningen voor het Hoge Commissariaat van Nederland in Indonesië. September - november 1949, B.10; 1 omslag
        - Brief aan H.A.M. van den Dries, voorzitter van de Commissie van Financiële Deskundigen, betreffende het bijwonen van vergaderingen van de commissie door het College van Negen Mannen en leden van de V.F.R. Afschrift. 26 augustus 1949, C.0a; 1 stuk
        - Stukken betreffende het opstellen van een voorontwerp voor een financieel-economische overeenkomst op basis van de zgn. ontwerpen "Gieben", "Van der Does" en "Batavia". Afschriften. april - september 1949, C.0b; 1 omslag
        - Lijst van leden en deskundigen die zitting hebben in de verschillende subcommissies van ce Commissie voor Financiële en Economische Aangelegenheden. Gestencild. september 1949, C.0k; 1 stuk
        - Verslagen van de vergaderingen van de Commissie voor Financiële en Economische Aangelegenheden. Gestencild. augustus - september 1949, C.0.0b; 1 omslag
        - "Korte verslagen" van de vergaderingen van subcommissie 1. Gestencild. september 1949, C.0.0c; 3 stukken
        - Stukken afkomstig van P.G. Ridder als secretaris van de Commissie voor Financiële en Economische Aangelegenheden. Afschriften. augustus - september 1949, C.0.0e; 1 omslag
        - Nota's betreffende een aantal financieel-economische aangelegenheden in de verhouding Nederland-Indonesië. Gestencild. augustus - oktober 1949, C.0.0f; 1 omslag
        - Notitie betreffende de taakomschrijving voor subcommissie 2. Gestencild. 20 september 1949, C.0.2a; 1 stuk
        - Stukken afkomstig van J.W. de Stoppelaar als hoofd van de Vierde Afdeling van het ministerie van Overzeese Gebiedsdelen en als lid van de Commissie voor Financiële en Economische Aangelegenheden. 1946-1949 en z.d., C.0.2b-d; 3 omslagen
          - Stukken betreffende de regeling van de burgerluchtvaart tussen Nederland en Indonesië.April -1947 - september 1949, C.0.2b
          - Stukken betreffende de parlementaire behandeling van de ter R.T.C. gesloten financiële en economische overeenkomst. Augustus - december 1949, C.0.2c
          - Stukken betreffende de totstandkoming van een financiële en economische overeenkomst. 1946 -1949 en z.d., C.0.2d
        - Verslagen betreffende het verloop van de besprekingen in subcommissie 4. Afschriften. september 1949, C.0.4; 2 stukken
        - Nota's betreffende de juridische aspecten van het "Fox-contract", gesloten tussen de Amerikaan Matthew Fox en de Republik Indonesia op 3 januari 1948. Gestencild. juni - september 1949, C.1; 1 omslag
    - Militaire aangelegenheden, D.
      - Doos 7., 7
        - Rapport van de Commissie Schepers van 13 juli 1949 betreffende de souvereiniteitsoverdracht aan Indonesië; met bijlagen. Juli en augustus 1949, D.0b; 1 omslag
        - Stukken betreffende de besprekingen over militaire en maritieme aangelegenheden. Maart - november 1949, D.0f; 1 omslag
        - Convocaties en verslagen van de vergaderingen van de Commissie voor Militaire Aangelegenheden. Gestencild. september - oktober 1949, D.0.0.a; 1 omslag
    - Culturele aangelegenheden, E.
      - Doos 7 (vervolg)., 7
        - Convocaties en verslagen van de vergaderingen van de Commissie voor Culturele Aangelegenheden. Afschriften augustus - september 1949, E.0.0c; 1 omslag
        - Stukken betreffende het vaststellen van een ontwerp Cul tureel Accoord tussen Nederland en Indonesië. Augustus oktober 1949 en z.d., E.0.0e; 1 omslag
        - Hoofdstukken V en VI van het verslag van de besprekingen op de Federale Conferentie te Bandoeng in 1948 betreffende het onderwijs aan minderheden en betreffende het openbaar en bijzonder onderwijs. Gestencild. z.d. (september 1949), E.0.0f; 1 omslag
    - Sociale aangelegenheden, F.
      - Doos 7 (vervolg)., 7
        - Nota betreffende de "grondbeginselen voor het R.T.C.-overleg inzake maatschappelijke zorg", zoals vastgesteld door de Nederlandse delegatie; met bijlagen. Afschriften. oktober 1949, F.0a; 1 omslag
        - Stukken betreffende het verzoek van de Bond van Ge-pensionneerde Burgerlijke Landsdienaren en Locale Ambtenaren in Nederlandsch-Indië om toegelaten te worden als deskundige van de Nederlandse delegatie. Oktober 1949, F.0d; 3 stukken
        - Stukken betreffende het vaststellen van een garantieverklaring met betrekking tot de rechtspositie van Nederlandse ambtenaren die in Indonesië werken. Juli 1949, F.0e; 1 omslag
        - Stukken betreffende de samenstelling van de Commissie voor Sociale Aangelegenheden. Augustus en oktober 1949, F.0.0a; 4 stukken
        - Convocaties voor de vergaderingen van de Commissie voor Sociale Aangelegenheden; met bijlagen. Gestencild. september 1949, F.0.0b; 1 omslag
        - Brieven van A.M. Joekes, voorzitter van de Commissie voor Sociale Aangelegenheden, betreffende het verloop der besprekingen in de commissie. September en oktober 1949, F.0.0c; 2 stukken
        - Convocaties voor de vergaderingen van subcommissie I. Gestencild. augustus - oktober 1949, F.0.1a; 1 omslag
        - Stukken betreffende de regeling van de rechtspositie van Nederlands burgerlijk overheidspersoneel in Indonesië. Gestencild. december 1948, augustus - oktober 1949, F.0.1b; 1 omslag
        - Brief van J.H. van Maarseveen, voorzitter van de Nederlandse delegatie, aan de voorzitters van de Centrale Commissie der R.T.C., betreffende het verloop van de besprekingen in de Commissie voor Sociale Aangelegenheden. Afschrift. oktober 1949, F.1a; 1 stuk
        - Stukken betreffende de rechtspositie van Nederlandse particuliere werknemers in Indonesië en van Indonesische particuliere werknemers in Nederland. Mei, september 1949, F.2a; 1 omslag
    - Juridische aangelegenheden, G.
      - Doos 7 (vervolg)., 7
        - Convocaties, agenda's en bijlagen voor de vergaderingen van de Commissie van Juridische Deskundigen. Afschriften. augustus - oktober 1949, G.0a; 1 omslag
        - Brief aan P. Eijssen, voorzitter van de Commissie van Juridische Deskundigen, betreffende het bijwonen van vergaderingen van de commissie door het College van Negen Mannen en leden van de V.F.R. Afschrift. 26 augustus 1949, G.0b; 1 stuk
        - Stukken betreffende een ontwerp Charter van Overdracht, opgemaakt door de Commissie van Juridische Deskundigen Augustus - oktober 1949, G.1.1; 1 omslag